---
title: "R_EDA"
author: "Fabiano Caetano Foroni"
date: '2022-07-07'
output:
  html_document:
    toc: true
---

```{r setup, include=FALSE}
knitr::opts_chunk$set(echo = TRUE)
knitr::opts_chunk$set(message = FALSE)
```

```{r libraries}
library(openxlsx)
library(reshape2)
library(tidyverse)
library(ggplot2)
library(arrow)
```

Objetivos:
- funções de usuário para plotar gráficos;
- análise de variáveis categóricas;
- análise de variáveis contínuas;
- matriz de correlação;
- pairplot;
- análise bivariada.


Um projeto de ciência de dados possui muitas variáveis para analizar. Assim, para facilitar a análise, é melhor construir funções para plotar gráficos. Isso torna o código mais simples e compreensível.


```{r funcoes_graficos_1}
# Função para fazer gráficos de barras para variáveis categóricas
bar_graph_categoric_var <- function(df, variable, title, x_rotation = 45, ...) {
  ggplot(df, aes(x = fct_infreq(.data[[variable]], ordered = NA), label = scales::percent(round(prop.table(stat(count)), 3)))) +
    geom_bar(fill = 'blue') +
    geom_text(stat = 'count',vjust = -0.5, size = 3) +
    ggtitle(title) + 
    xlab('') + 
    theme(plot.title = element_text(hjust = 0.5),   # Para centralizar o título
          panel.background = element_rect(fill = 'white', colour = 'white'),
          axis.text.x = element_text(angle = x_rotation, size = 8, hjust = 1))  
}

# Função para fazer gráficos de barras para variáveis contínuas
bar_graf <- function(df, variable, x_limits, title, bins = 10, ...) {
  histograma_aux <- hist(df[[variable]], breaks = bins, plot = FALSE);
  histograma <- hist(df[[variable]], breaks = bins, col = "blue", xlab = '', xlim = x_limits, ylim = c(0, max(histograma_aux$counts) + 0.1*max(histograma_aux$counts)), main = title);
}

box_plot <- function(df, variable, y_limits, title) {
  boxplot(df[[variable]], col = "blue",ylim = y_limits, main = title)
  points(1, mean(df[[variable]]), col = 'red')
}
```

Primeiro, as análises das variáveis categóricas:
- 'nome_item_financiado' 
- 'finalidade' 
- 'grt_hipoteca' 

```{r nome_item_financiado}
variable = 'nome_item_financiado'
title = 'Item financiado'

value_counts <- count(df, .dots = variable) 
value_counts$percent <-(value_counts$n/sum(value_counts$n)*100)
value_counts <- value_counts[order(-value_counts$percent),]
value_counts$percent <- sprintf("%0.2f%%", value_counts$percent)
head(value_counts, n = 15)
cat('Quantidade de categorias:', dim(value_counts)[1])

# Plota o grafico de frequencia
bar_graph_categoric_var(df, variable, title, x_rotation = 45)
```

Existem 355 categorias diferentes de item financiado. Além disso, a maioria com um baixo volume de observações. Depois, será necessário dar maior atenção a essa variável.


```{r finalidade}
variable = 'finalidade'
title = 'Finalidade'

value_counts <- count(df, .dots = variable) 
value_counts$percent <-(value_counts$n/sum(value_counts$n)*100)
value_counts <- value_counts[order(-value_counts$percent),]
value_counts$percent <- sprintf("%0.2f%%", value_counts$percent)
head(value_counts, n = Inf)

# Plota o grafico de frequencia
bar_graph_categoric_var(df, variable, title, x_rotation = 45)
```

```{r grt_hipoteca}
variable = 'grt_hipoteca'
title = 'Possui hipoteca'

value_counts <- count(df, .dots = variable) 
value_counts$percent <-(value_counts$n/sum(value_counts$n)*100)
value_counts <- value_counts[order(-value_counts$percent),]
value_counts$percent <- sprintf("%0.2f%%", value_counts$percent)
head(value_counts, n = Inf)

# Plota o grafico de frequencia
bar_graph_categoric_var(df, variable, title, x_rotation = 45)
```

Agora os estudos das variáveis contínuas. Para estas, além dos histogramas, foram montados também os box plot.

```{r qt_dias_formalizacao_inicio_seg}
variable = 'qt_dias_formalizacao_inicio_seg'
title = 'Dias da formalizacao ate a contratacao do seguro'
x_limits = c(0, 200)
bins = 100
bar_graf(df, variable, x_limits, title, bins)

y_limits = c(0, 100)
box_plot(df, variable, y_limits, title)

media = mean(df[[variable]])
mediana = median(df[[variable]])
cat(variable, 'media:', media, '\n')
cat(variable, 'mediana:', mediana)
```

É importante lembrar que essa variável possui uma grande quantidade de missing. Ela somente possui preenchimento quando a nossa target é igual a 1.
Para preencher os missings, será necessário garantir que a distribuição dela seja a mesma para quando a target é 1 e para quando é 0. Entretanto, isso somente pode ser feito no processo de modelagem para serem usados os parâmetros da base de treino e, depois, aplicar a transformação no treino e teste.

```{r valor_proposta_cred}
variable = 'valor_proposta_cred'
title = 'Valor proposta'
x_limits = c(1000, 1500000)
bins = 200
bar_graf(df, variable, x_limits, title, bins)

y_limits = c(1000, 1500000)
box_plot(df, variable, y_limits, title)

media = mean(df[[variable]])
mediana = median(df[[variable]])
cat(variable, 'media:', media, '\n')
cat(variable, 'mediana:', mediana)
```

```{r valor_agro_interno_vincendo}
variable = 'valor_agro_interno_vincendo'
title = 'Divida agro vincendo'
x_limits = c(0, 5000000)
bins = 200
bar_graf(df, variable, x_limits, title, bins)

y_limits = c(0, 5000000)
box_plot(df, variable, y_limits, title)

media = mean(df[[variable]])
mediana = median(df[[variable]])
cat(variable, 'media:', media, '\n')
cat(variable, 'mediana:', mediana)
```

```{r idade_cliente_anos}
variable = 'idade_cliente_anos'
title = 'Idade'
x_limits = c(15, 85)
bins = 15
bar_graf(df, variable, x_limits, title, bins)

y_limits = c(15, 85)
box_plot(df, variable, y_limits, title)

media = mean(df[[variable]])
mediana = median(df[[variable]])
cat(variable, 'media:', media, '\n')
cat(variable, 'mediana:', mediana)
```

```{r qt_tmp_rlc}
variable = 'qt_tmp_rlc'
title = 'Tempo de relacionamento'
x_limits = c(0, 50)
bins = 80
bar_graf(df, variable, x_limits, title, bins)

y_limits = c(0, 50)
box_plot(df, variable, y_limits, title)

media = mean(df[[variable]])
mediana = median(df[[variable]])
cat(variable, 'media:', media, '\n')
cat(variable, 'mediana:', mediana)
```

```{r qt_dpte}
variable = 'qt_dpte'
title = 'Quantidade de dependentes'
x_limits = c(0, 10)
bins = 30
bar_graf(df, variable, x_limits, title, bins)

y_limits = c(0, 10)
box_plot(df, variable, y_limits, title)

media = mean(df[[variable]])
mediana = median(df[[variable]])
cat(variable, 'media:', media, '\n')
cat(variable, 'mediana:', mediana)
```

Essa variável pode ser tratada também como uma variável categórica.

```{r qt_dpte_2}
variable = 'qt_dpte'
title = 'Quantidade de dependentes'
# As vezes, somente o gráfico fica difícil de ver algumas categorias. Assim, é interessante montar uma tabela mostrando quantas observações cada categoria possui.
value_counts <- count(df, .dots = variable) 
value_counts$percent <-(value_counts$n/sum(value_counts$n)*100)
value_counts <- value_counts[order(-value_counts$percent),]
value_counts$percent <- sprintf("%0.2f%%", value_counts$percent)
head(value_counts, n = Inf)

# Plota o grafico de frequencia
df_aux <- df
df_aux[[variable]] <- factor(df_aux[[variable]])
bar_graph_categoric_var(df_aux, variable, title, x_rotation = 0)
```

```{r imovel_rural_vl_bem}
variable = 'imovel_rural_vl_bem'
title = 'Valor dos imoveis rurais'
x_limits = c(0, 80000000)
bins = 1000000
bar_graf(df, variable, x_limits, title, bins)

y_limits = c(0, 80000000)
box_plot(df, variable, y_limits, title)

media = mean(df[[variable]])
mediana = median(df[[variable]])
cat(variable, 'media:', media, '\n')
cat(variable, 'mediana:', mediana)
```

```{r imovel_urbano_vl_bem}
variable = 'imovel_urbano_vl_bem'
title = 'Valor dos imóveis urbanos'
x_limits = c(0, 1500000)
bins = 1000000
bar_graf(df, variable, x_limits, title, bins)

y_limits = c(0, 1500000)
box_plot(df, variable, y_limits, title)

media = mean(df[[variable]])
mediana = median(df[[variable]])
cat(variable, 'media:', media, '\n')
cat(variable, 'mediana:', mediana)
```

```{r moveis_qt}
variable = 'moveis_qt'
title = 'Quantidade de móveis'
x_limits = c(0, 150)
bins = 150
bar_graf(df, variable, x_limits, title, bins)

y_limits = c(0, 150)
box_plot(df, variable, y_limits, title)

media = mean(df[[variable]])
mediana = median(df[[variable]])
cat(variable, 'media:', media, '\n')
cat(variable, 'mediana:', mediana)
```

```{r moveis_vl_bem}
variable = 'moveis_vl_bem'
title = 'Valor dos móveis'
x_limits = c(0, 20000000)
bins = 1000000
bar_graf(df, variable, x_limits, title, bins)

y_limits = c(0, 20000000)
box_plot(df, variable, y_limits, title)

media = mean(df[[variable]])
mediana = median(df[[variable]])
cat(variable, 'media:', media, '\n')
cat(variable, 'mediana:', mediana)
```

```{r semoventes_vl_bem}
variable = 'semoventes_vl_bem'
title = 'Valor dos semoventes'
x_limits = c(0, 10000000)
bins = 1000000
bar_graf(df, variable, x_limits, title, bins)

y_limits = c(0, 10000000)
box_plot(df, variable, y_limits, title)

media = mean(df[[variable]])
mediana = median(df[[variable]])
cat(variable, 'media:', media, '\n')
cat(variable, 'mediana:', mediana)
```

```{r vl_opr_cred_emprest_financ}
variable = 'vl_opr_cred_emprest_financ'
title = 'CREDITO_EMPRESTIMOS_E_FINANCIAMENTOS_VL_OPR_I'
x_limits = c(0, 1000000)
bins = 100
bar_graf(df, variable, x_limits, title, bins)

y_limits = c(0, 1000000)
box_plot(df, variable, y_limits, title)

media = mean(df[[variable]])
mediana = median(df[[variable]])
cat(variable, 'media:', media, '\n')
cat(variable, 'mediana:', mediana)
```


```{r valor_custeio_interno_vincendo}
variable = 'valor_custeio_interno_vincendo'
title = 'VALOR_CUSTEIO_INTERNO_VINCENDO'
x_limits = c(0, 2500000)
bins = 1000
bar_graf(df, variable, x_limits, title, bins)

y_limits = c(0, 2500000)
box_plot(df, variable, y_limits, title)

media = mean(df[[variable]])
mediana = median(df[[variable]])
cat(variable, 'media:', media, '\n')
cat(variable, 'mediana:', mediana)
```


```{r valor_investimento_interno_vincendo}
variable = 'valor_investimento_interno_vincendo'
title = 'VALOR_INVESTIMENTO_INTERNO_VINCENDO'
x_limits = c(0, 2000000)
bins = 1000
bar_graf(df, variable, x_limits, title, bins)

y_limits = c(0, 2000000)
box_plot(df, variable, y_limits, title)

media = mean(df[[variable]])
mediana = median(df[[variable]])
cat(variable, 'media:', media, '\n')
cat(variable, 'mediana:', mediana)
```


```{r qt_prod}
variable = 'qt_prod'
title = 'QT_PROD'
x_limits = c(0, 80)
bins = 80
bar_graf(df, variable, x_limits, title, bins)

y_limits = c(0, 80)
box_plot(df, variable, y_limits, title)

media = mean(df[[variable]])
mediana = median(df[[variable]])
cat(variable, 'media:', media, '\n')
cat(variable, 'mediana:', mediana)
```


```{r area_total_pro}
variable = 'area_total_pro'
title = 'AREA_TOTAL_PRO'
x_limits = c(0, 200000)
bins = 1000000
bar_graf(df, variable, x_limits, title, bins)

y_limits = c(0, 200000)
box_plot(df, variable, y_limits, title)

media = mean(df[[variable]])
mediana = median(df[[variable]])
cat(variable, 'media:', media, '\n')
cat(variable, 'mediana:', mediana)
```


```{r qt_prod_propria}
variable = 'qt_prod_propria'
title = 'QT_PROD_PROPRIA'
x_limits = c(0, 40)
bins = 40
bar_graf(df, variable, x_limits, title, bins)

y_limits = c(0, 40)
box_plot(df, variable, y_limits, title)

media = mean(df[[variable]])
mediana = median(df[[variable]])
cat(variable, 'media:', media, '\n')
cat(variable, 'mediana:', mediana)
```


```{r target}
variable = 'target'
title = 'Público Ouro Vida Produtor Rural'

df_aux['target'] <- factor(df[['target']])

# As vezes, somente o gráfico fica difícil de ver algumas categorias. Assim, é interessante montar uma tabela mostrando quantas observações cada categoria possui.
value_counts <- count(df, .dots = variable) 
value_counts$percent <-(value_counts$n/sum(value_counts$n)*100)
value_counts <- value_counts[order(-value_counts$percent),]
value_counts$percent <- sprintf("%0.2f%%", value_counts$percent)
head(value_counts, n = Inf)

# Plota o grafico de frequencia
bar_graph_categoric_var(df_aux, variable, title, x_rotation = 0)
```


Estudar a distribuição de uma variável por vezes não traz muita informação.
Os gráficos acima são bons para verificar se nenhuma variável possui uma concentração estranha.
A análise das variáveis fica mais interessante quando se estuda a relação de uma variável com a outra.
Para isso, primeiro estudou-se a matriz de correlação. Depois, diversos gráficos de correlação bivariada.
E finalmente a distribuição de cada variável contra a target.


```{r correlation, fig.width = 10,fig.height = 11}
summary(df)

# Para estudar a relação entre as variáveis, primeiro foi feito um heatmap com a correlação entre as variáveis numéricas.
# Depois, o pairplot entre as variáveis.

df_corr <- select(df, 'target', 'idade_cliente_anos', 'qt_tmp_rlc', 'qt_dpte', 'valor_proposta_cred', 'valor_agro_interno_vincendo', 'valor_custeio_interno_vincendo', 'valor_investimento_interno_vincendo', 'vl_opr_cred_emprest_financ', 'imovel_rural_vl_bem', 'imovel_urbano_vl_bem' , 'moveis_qt', 'moveis_vl_bem', 'semoventes_vl_bem', 'qt_prod', 'qt_prod_propria', 'area_total_pro')

cormat <- round(cor(df_corr),2)
# Get lower triangle of the correlation matrix
get_lower_tri<-function(cormat){
  cormat[upper.tri(cormat)] <- NA
  return(cormat)
}
# Get upper triangle of the correlation matrix
get_upper_tri <- function(cormat){
  cormat[lower.tri(cormat)]<- NA
  return(cormat)
}
upper_tri <- get_upper_tri(cormat)
melted_cormat <- melt(upper_tri, na.rm = TRUE)


ggplot(data = melted_cormat, aes(Var2, Var1, fill = value)) +
  geom_tile(color = "white") +
  scale_fill_gradient2(low = "blue", high = "red", mid = "white", 
   midpoint = 0, limit = c(-1,1), space = "Lab", 
   name="Pearson\nCorrelation") +
  coord_fixed() + 
  geom_text(aes(Var2, Var1, label = value), color = "black", size = 4) +
  theme_minimal()+ 
  theme(
    axis.text.x = element_text(angle = 90, vjust = 1, size = 10, hjust = 1),
    axis.title.x = element_blank(),
    axis.title.y = element_blank(),
    panel.grid.major = element_blank(),
    panel.border = element_blank(),
    panel.background = element_blank(),
    axis.ticks = element_blank())
```


Não necessariamente porque uma variável possui alta correlação com outra que ela deve ser excluida.
Porém, o modelo já possui muitas variáveis e não será perda significativa em excluir algumas delas. 

Outro ponto importante é que, para fazer essa matriz, foi utilizada a correlação de Pearson, que normalmente é utilizada somente para identificar relações lineares. Isso quer dizer que ela pode não funcionar muito bem para capturar a relação entre variáveis ordinais como, por exemplo, da variável target.

Uma outra ferramenta poderosa para identificar correlação entre as variáveis é o pairplot.


```{r pairplot_1}
df_pairplot <- select(df, 'target', 'idade_cliente_anos', 'qt_tmp_rlc', 'qt_dpte')
cols <- character(nrow(df_pairplot))
cols[] <- "black"
cols[df_pairplot$target == 0] <- "red"
cols[df_pairplot$target == 1] <- "blue"
pairs(df_pairplot, col = cols)
```


```{r pairplot_2}
df_pairplot <-  select(df, 'target', 'valor_proposta_cred', 'valor_agro_interno_vincendo')
pairs(df_pairplot, col = cols)   # cols definido em pairplot_1
```


```{r pairplot_3}
df_pairplot <-  select(df, 'target', 'valor_custeio_interno_vincendo', 'valor_investimento_interno_vincendo', 'vl_opr_cred_emprest_financ')
pairs(df_pairplot, col = cols)   # cols definido em pairplot_1
```


```{r pairplot_4}
df_pairplot <-  select(df, 'target', 'imovel_rural_vl_bem', 'imovel_urbano_vl_bem')
pairs(df_pairplot, col = cols)   # cols definido em pairplot_1
```


```{r pairplot_5}
df_pairplot <-  select(df, 'target', 'moveis_qt', 'moveis_vl_bem', 'semoventes_vl_bem')
pairs(df_pairplot, col = cols)   # cols definido em pairplot_1
```


```{r pairplot_6}
df_pairplot <-  select(df, 'target', 'qt_prod', 'qt_prod_propria', 'area_total_pro')
pairs(df_pairplot, col = cols)   # cols definido em pairplot_1
```


Como não existiu muita correlação entre as variáveis, já era esperado que os pairplots apresentassem somente uma nuvem de pontos.
Para melhorar a visualização, foram mostrados os boxplot de cada variável para o público que contratrou e o que não contratou.
Começando pelas variáveis categóricas:


```{r bar_graph_stacked_categoric_var}
bar_graph_stacked_categoric_var <- function(df, variable, title, x_rotation = 45, ...) {
  plotdata <- df %>%
    group_by(.data[[variable]], target) %>%
    summarize(n = n()) %>% 
    mutate(pct = n/sum(n),
           lbl = scales::percent(pct))
  # Coleta as colunas ordenadas por percentual de contratação
  plotdata_aux <- filter(plotdata, target == 1)
  plotdata_aux <- plotdata_aux[order(-plotdata_aux$pct),]
  plotdata[variable] <- factor(plotdata[[variable]], levels = plotdata_aux[[variable]])  
  # Plota
  ggplot(plotdata, 
  aes(x = factor(plotdata[[variable]]),
    y = pct,
    fill = factor(target))) +
  geom_bar(stat = "identity", position = "fill") +
  geom_text(aes(label = lbl), size = 3, position = position_stack(vjust = 0.5)) +
  scale_fill_brewer(palette = "Set1") +
  labs(x = '', y = "Percent", 
       fill = "Target",
       title = title) +
  theme_minimal() +
  theme(plot.title = element_text(hjust = 0.5),   # Para centralizar o título
          panel.background = element_rect(fill = 'white', colour = 'white'),
          axis.text.x = element_text(angle = x_rotation, size = 8, hjust = 1)) 
}

tabela_contratados <- function(df, variable) {
  # Conta observações por categoria
  value_counts <- count(df, .dots = variable) 
  value_counts$percent_aux <-(value_counts$n/sum(value_counts$n)*100)
  value_counts$percent <- sprintf("%0.2f%%", value_counts$percent_aux)
  # Contratação por categoria
  percent_cat <- count(filter(df, target == 1), .dots = variable) 
  colnames(percent_cat) <- c(variable, 'contrataram')
  # Junta as tabelas
  value_counts <- merge(value_counts, percent_cat, by.x = variable, by.y = variable, all.x = TRUE)   # all.x = TRUE is left join
  value_counts <- mutate_at(value_counts, vars(contrataram), ~replace_na(., 0))
  # Percentual de contratação por categoria
  value_counts$percentual_contratacao_aux <- value_counts$contrataram/value_counts$n
  value_counts$percentual_contratacao <- sprintf("%0.2f%%", value_counts$percentual_contratacao_aux*100)
  #imprime 
  value_counts <- value_counts[order(-value_counts$percent_aux),]
  print(head(select(value_counts, variable, n, percent), n = Inf))
  value_counts <- value_counts[order(-value_counts$percentual_contratacao_aux),]
  head(select(value_counts, variable, contrataram , percentual_contratacao), n = Inf)
}
```


```{r target_FINALIDADE}
variable = 'finalidade'
title = 'Finalidade'
tabela_contratados(df, variable)
bar_graph_stacked_categoric_var(df, variable, title, x_rotation = 45)
```

```{r target_NOME_ITEM_FINANCIADO}
variable = 'nome_item_financiado'
title = 'Item financiado'
tabela_contratados(df, variable)
bar_graph_stacked_categoric_var(df, variable, title, x_rotation = 45)
```

```{r junta_categorias_NOME_ITEM_FINANCIADO}
variable <- 'nome_item_financiado'
new_variable <- 'NOME_ITEM_FINANCIADO_2'

new_categories_NOME_ITEM_FINANCIADO <- function(x) {
   nao_mudar = c('BOVINOCULTURA', 'SOJA')
   cat_LAVOURA_nao_outros = c('LAVOURA DE SOJA', 'LAVOURA DE MILHO', 'LAVOURA DE CAFE', 'LAVOURA DE TRIGO')
   if (x %in% nao_mudar){
     return(x)
   }
   if (grepl('LAVOURA', x, fixed = TRUE)){
     if (x %in% cat_LAVOURA_nao_outros){
       return(x)
     }
     else{
       return('LAVOURA_OUTROS')
     }
   }
   return('DEMAIS')
}
df[new_variable] <- sapply(df[[variable]], function(x) new_categories_NOME_ITEM_FINANCIADO(x))
# Drop variable
df <- select(df, -variable)
```


```{r target_NOME_ITEM_FINANCIADO_2}
variable = 'NOME_ITEM_FINANCIADO_2'
title = 'Item financiado 2'
tabela_contratados(df, variable)
bar_graph_stacked_categoric_var(df, variable, title, x_rotation = 45)
```

Agora, os estudos das variáveis contínuas:


```{r box_plot_graph_hue}
box_plot_graph_hue <- function(df, df_1, df_0, variable, title, y_limits, ...) {
  boxplot(df[[variable]] ~ df$target,ylim = y_limits, main = title, col = c('orange', 'blue'), xlab = 'target', ylab = variable)
  points(1, mean(df_0[[variable]]), col = 'red')
  points(2, mean(df_1[[variable]]), col = 'red')
}

print_mean_median <- function(df, variable) {
  df_0_or_negative <- filter(df, df[[variable]] <= 0)

  media_contratou <- mean(df_contratou[[variable]])
  mediana_contratou <- median(df_contratou[[variable]])
  media_nao_contratou <- mean(df_nao_contratou[[variable]])
  mediana_nao_contratou <- median(df_nao_contratou[[variable]]) 
  
  cat(variable, 'média para quem contratou:', media_contratou, '\n')
  cat(variable, 'mediana para quem contratou:', mediana_contratou, '\n')
  cat(variable, 'média para quem não contratou:', media_nao_contratou, '\n')
  cat(variable, 'mediana para quem não contratou:', mediana_nao_contratou, '\n')
  cat(variable, 'quantidade de 0 ou -1:', dim(df_0_or_negative)[1], 'percentual', sprintf("%0.2f%%", (dim(df_0_or_negative)[1]/dim(df)[1]*100)))
}
```


```{r bivariada_VALOR_PROPOSTA_CRED}
df_contratou <- filter(df, target == 1)
df_nao_contratou <- filter(df, target == 0)

variable = 'valor_proposta_cred'
title = 'Valor da proposta'

y_lim = c(1000, 1000000)
box_plot_graph_hue(df, df_contratou, df_nao_contratou, variable, title, y_lim)
print_mean_median(df, variable)
```


```{r bivariada_IDADE_CLIENTE_ANOS}
variable = 'idade_cliente_anos'
title = 'Idade do cliente'

y_lim = c(15, 85)
box_plot_graph_hue(df, df_contratou, df_nao_contratou, variable, title, y_lim)
print_mean_median(df, variable)
```


```{r bivariada_qt_dias_formalizacao_inicio_seg}
variable = 'qt_dias_formalizacao_inicio_seg'
title = 'dias percorridos entre a formalização do crédito e a contratação do seguro'

y_lim = c(0, 100)
box_plot_graph_hue(df, df_contratou, df_nao_contratou, variable, title, y_lim)
print_mean_median(df, variable)
```


```{r bivariada_QT_TMP_RLC}
variable = 'qt_tmp_rlc'
title = 'Tempo de relacionamento'

y_lim = c(0, 80)
box_plot_graph_hue(df, df_contratou, df_nao_contratou, variable, title, y_lim)
print_mean_median(df, variable)
```


```{r bivariada_QT_DPTE}
variable = 'qt_dpte'
title = 'Quantidade de dependentes'

y_lim = c(0, 15)
box_plot_graph_hue(df, df_contratou, df_nao_contratou, variable, title, y_lim)
print_mean_median(df, variable)
```

Apesar de ser uma variavel contínua, talvez considera-la como uma variável categórica seja melhor.

```{r target_QT_DPTE}
variable = 'qt_dpte'
title = 'Quantidade de dependentes'
tabela_contratados(df, variable)
bar_graph_stacked_categoric_var(df, variable, title, x_rotation = 45)
```

Agora é possível ver melhor a relação entre QT_DPTE e a target e, assim, juntar algumas categorias.


```{r junta_QT_DPTE}
variable <- 'qt_dpte'
new_variable <- 'QT_DPTE_2'

new_categories_QT_DPTE <- function(x) {
   if (x %in% c(2, 3)){  # Juntado para evitar inversão
     return('2 ou 3')
   }
  if (x >= 4){  # Juntado devido ao baixo número de observações
     return('4 ou mais')
   }
   return(x)
}
df[new_variable] <- sapply(df[[variable]], function(x) new_categories_QT_DPTE(x))
# Drop variable
df <- select(df, -variable)
```


```{r bivariada_QT_DPTE_2}
variable = 'QT_DPTE_2'
title = 'Quantidade de dependentes 2'
tabela_contratados(df, variable)
bar_graph_stacked_categoric_var(df, variable, title, x_rotation = 45)
```


```{r bivariada_valor_agro_interno_vincendo}
variable = "valor_agro_interno_vincendo"
title = 'valor_agro_interno_vincendo'

y_lim = c(0, 8000000)
box_plot_graph_hue(df, df_contratou, df_nao_contratou, variable, title, y_lim)
print_mean_median(df, variable)
```


```{r bivariada_valor_custeio_interno_vincendo}
variable = "valor_custeio_interno_vincendo"
title = 'valor_custeio_interno_vincendo'

y_lim = c(0, 8000000)
box_plot_graph_hue(df, df_contratou, df_nao_contratou, variable, title, y_lim)
print_mean_median(df, variable)
```


```{r bivariada_valor_investimento_interno_vincendo}
variable = "valor_investimento_interno_vincendo"
title = 'valor_investimento_interno_vincendo'

y_lim = c(0, 8000000)
box_plot_graph_hue(df, df_contratou, df_nao_contratou, variable, title, y_lim)
print_mean_median(df, variable)
```   


```{r bivariada_vl_opr_cred_emprest_financ}
variable = "vl_opr_cred_emprest_financ"
title = 'vl_opr_cred_emprest_financ'

y_lim = c(0, 5000000)
box_plot_graph_hue(df, df_contratou, df_nao_contratou, variable, title, y_lim)
print_mean_median(df, variable)
```   


```{r bivariada_imovel_rural_vl_bem}
variable = 'imovel_rural_vl_bem'
title = 'Valor dos imóveis rurais'

y_lim = c(0, 180000000)
box_plot_graph_hue(df, df_contratou, df_nao_contratou, variable, title, y_lim)
print_mean_median(df, variable)
```   


```{r bivariada_imovel_urbano_vl_bem}
variable = 'imovel_urbano_vl_bem'
title = 'Valor dos imóveis urbanos'

y_lim = c(0, 8500000)
box_plot_graph_hue(df, df_contratou, df_nao_contratou, variable, title, y_lim)
print_mean_median(df, variable)
``` 


```{r bivariada_MOVEIS_QT}
variable = 'moveis_qt'
title = 'Quantidade de imóveis'

y_lim = c(0, 150)
box_plot_graph_hue(df, df_contratou, df_nao_contratou, variable, title, y_lim)
print_mean_median(df, variable)
``` 


```{r bivariada_MOVEIS_VL_BEM}
variable = 'moveis_vl_bem'
title = 'Valor dos imóveis'

y_lim = c(0, 40000000)
box_plot_graph_hue(df, df_contratou, df_nao_contratou, variable, title, y_lim)
print_mean_median(df, variable)
``` 


```{r bivariada_SEMOVENTES_VL_BEM}
variable = 'semoventes_vl_bem'
title = 'Valor dos semoventes'

y_lim = c(0, 30000000)
box_plot_graph_hue(df, df_contratou, df_nao_contratou, variable, title, y_lim)
print_mean_median(df, variable)
``` 


```{r bivariada_QT_PROD}
variable = 'qt_prod'
title = 'QT_PROD'

y_lim = c(0, 100)
box_plot_graph_hue(df, df_contratou, df_nao_contratou, variable, title, y_lim)
print_mean_median(df, variable)
``` 


```{r bivariada_QT_PROD_PROPRIA}
variable = 'qt_prod_propria'
title = 'QT_PROD_PROPRIA'

y_lim = c(0, 100)
box_plot_graph_hue(df, df_contratou, df_nao_contratou, variable, title, y_lim)
print_mean_median(df, variable)
``` 


```{r bivariada_AREA_TOTAL_PRO}
variable = 'area_total_pro'
title = 'AREA_TOTAL_PRO'

y_lim = c(0, 500000)
box_plot_graph_hue(df, df_contratou, df_nao_contratou, variable, title, y_lim)
print_mean_median(df, variable)
``` 




